臺灣新北地方法院刑事判決　　　　　110年度審交易字第697號
公　訴　人　臺灣新北地方檢察署檢察官
被　　　告　黃鐙洲



上列被告因公共危險案件，經檢察官提起公訴（110 年度偵字第
3367號），被告於準備程序中就被訴事實為有罪之陳述，經本院
裁定改以簡式審判程序審理，判決如下：
    主  文
黃鐙洲駕駛動力交通工具而吐氣所含酒精濃度達每公升零點二五
毫克以上，累犯，處有期徒刑陸月，如易科罰金，以新臺幣壹仟
元折算壹日。
    事實及理由
一、本案犯罪事實及證據，除證據部分補充「被告黃鐙洲於本院
    準備程序、審理時之自白」外，餘均引用如附件檢察官起訴
    書之記載。
二、論罪科刑：
  ㈠核被告所為，係犯刑法第185 條之3 第1 項第1 款駕駛動力
    交通工具而吐氣所含酒精濃度達每公升0.25毫克以上罪。
  ㈡被告前有如起訴書所載之科刑及執行紀錄，此有臺灣高等法
    院被告前案紀錄表在卷可稽，其於徒刑執行完畢後5 年內故
    意再犯本件有期徒刑以上之罪，為累犯，依司法院釋字第77
    5 號解釋所示，為避免發生罪刑不相當之情形，法院就該個
    案依該解釋意旨，裁量是否加重最低本刑。考量被告上開構
    成累犯之犯罪紀錄，與本案犯行之罪名、犯罪類型完全相同
    ，足見被告對刑罰之反應力薄弱，認適用刑法第47條累犯加
    重之規定並無罪刑不相當之情事，爰依刑法第47條第1 項規
    定，加重其刑。
  ㈢爰審酌被告明知酒精成分將對人之意識能力造成相當程度之
    影響，且酒後駕車對其本身及一般往來之公眾均具有高度危
    險性，猶於酒後呼氣所含酒精濃度達每公升0.29毫克而不能
    安全駕駛動力交通工具之狀況下，仍駕駛自用小客車行駛於
    道路上，既漠視自己安危，復罔顧公眾安全，所為極屬不該
    ，況查被告前已有2 次酒後駕車之公共危險前案紀錄，有前
    揭前案紀錄表在卷可考，竟仍不知悔悟，再為本件相同犯行
    ，顯見被告未能警惕且自制力薄弱，復考量被告犯後已坦承
    犯行，態度尚佳，暨其個人戶籍資料查詢結果註記高職畢業
    之教育程度、生活狀況、素行、所駕駛車輛種類、行駛地區
    、路程、期間等一切情狀，量處如主文所示之刑，並諭知易
    科罰金之折算標準。
據上論斷，應依刑事訴訟法第273 條之1 第1 項、第299 條第1
項前段、第310 條之2 、第454 條第2 項，判決如主文。
本案經檢察官何皓元偵查起訴，由檢察官宋有容到庭執行職務。
中    華    民    國   110    年    9     月    27    日
                  刑事第二十三庭  法  官  龔書安
上列正本證明與原本無異。
如不服本判決，應於判決送達後20日內敘明上訴理由，向本院提
出上訴狀 (應附繕本) ，上訴於臺灣高等法院。其未敘述上訴理
由者，應於上訴期間屆滿後20日內向本院補提理由書「切勿逕送
上級法院」。
                                  書記官  黃伊媺
中    華    民    國   110    年    9     月    27    日
　
附錄本案論罪科刑法條全文：
中華民國刑法第185 條之3
駕駛動力交通工具而有下列情形之一者，處2 年以下有期徒刑，
得併科20萬元以下罰金：
一、吐氣所含酒精濃度達每公升0.25毫克或血液中酒精濃度達百
    分之0.05以上。
二、有前款以外之其他情事足認服用酒類或其他相類之物，致不
    能安全駕駛。
三、服用毒品、麻醉藥品或其他相類之物，致不能安全駕駛。
因而致人於死者，處3 年以上10年以下有期徒刑；致重傷者，處
1年以上7年以下有期徒刑。
曾犯本條或陸海空軍刑法第54條之罪，經有罪判決確定或經緩起
訴處分確定，於5 年內再犯第1 項之罪因而致人於死者，處無期
徒刑或5 年以上有期徒刑；致重傷者，處3 年以上10年以下有期
徒刑。
--------------------------------------------------------
附件：
臺灣新北地方檢察署檢察官起訴書
                                    110 年度偵字第3367號
    被      告  黃鐙洲  男  61歲（民國00年00月00日生）
                        住桃園市○○區○○路0000巷000號
                        居新北市○○區○○街000巷00號1樓
                        國民身分證統一編號：Z000000000號
上列被告因公共危險案件，已經偵查終結，認應提起公訴，茲將
犯罪事實及證據並所犯法條分敘如下：
        犯罪事實
一、黃鐙洲前於民國103 年間因公共危險案件，經臺灣新北地方
    法院以103 年度交簡字第4606號判決處有期徒刑4 月確定，
    於103 年10月20日易科罰金執行完畢；又因公共危險案件，
    經同上法院以108 年度交簡字第176 號判決處有期徒刑4 月
    確定，嗣於108 年6 月12日易科罰金執行完畢（於本案構成
    累犯）。詎其仍不知悔悟，於自109 年11月29日18時許起至
    同日22時許止之期間，在其新北市○○區○○街000 巷00號
    1 樓居所內飲用酒類後，明知吐氣所含酒精濃度達每公升0.
    25毫克以上，不得駕駛動力交通工具，竟仍於翌（30）日10
    時許駕駛車牌號碼0000-00 號自用小客車上路欲前往新北市
    樹林區永豐銀行。嗣於同日10時57分許行經新北市○○區○
    ○街000 號前，因形跡可疑為警攔查，並於同日11時11分許
    對其施以吐氣酒精濃度測試，結果達每公升0.29毫克而查獲
    。
二、案經新北市政府警察局樹林分局報告偵辦。
        證據並所犯法條
一、上揭犯罪事實，業據被告黃鐙洲於警詢及偵查中均坦承不諱
    ，復有酒精測定紀錄表、呼氣酒精測試器檢定合格證書、新
    北市政府警察局吐氣酒精濃度檢測程序暨拒測法律效果確認
    單、新北市000000000道路0000000000
    0號查詢汽車駕駛人資料、車號查詢汽車車籍資料等附卷可
    佐，足認被告上開之任意性自白核與事證相符，其犯嫌應堪
    認定。
二、核被告所為，係犯刑法第185 條之3 第1 項第1 款之公共危
    險罪嫌。其有如犯罪事實欄所載論罪科刑及執行情形，有刑
    案資料查註紀錄表1 份附卷可稽，其於有期徒刑執行完畢後
    ，5 年以內故意再犯本件有期徒刑以上之罪，為累犯，請依
    司法院大法官會議釋字第775 號解釋意旨，審酌是否依刑法
    第47條第1 項規定加重其刑。
三、依刑事訴訟法第251 條第1 項提起公訴。
中    華    民    國   110    年    4     月    19    日
                              檢  察  官  何皓元
本件正本證明與原本無異
中    華    民    國   110    年    5     月    18    日
                              書  記  官  洪意婷
附錄本案所犯法條全文
中華民國刑法第185 條之3
駕駛動力交通工具而有下列情形之一者，處2 年以下有期徒刑，
得併科20萬元以下罰金：
一、吐氣所含酒精濃度達每公升零點二五毫克或血液中酒精濃度
    達百分之零點零五以上。
二、有前款以外之其他情事足認服用酒類或其他相類之物，致不
    能安全駕駛。
三、服用毒品、麻醉藥品或其他相類之物，致不能安全駕駛。
因而致人於死者，處3 年以上10年以下有期徒刑；致重傷者，處
1 年以上7 年以下有期徒刑。
曾犯本條或陸海空軍刑法第54條之罪，經有罪判決確定或經緩起
訴處分確定，於五年內再犯第1 項之罪因而致人於死者，處無期
徒刑或5 年以上有期徒刑；致重傷者，處3 年以上10年以下有期
徒刑。